# 请教陈老师与资产相关的政府补助后续摊销的处理

提问人：快枪 时间：2017-06-17 16:45:55
与资产相关的政府补助，如果用总额法核算，递延收益在后续摊销时，应计入“营业外收入”还是“其他收益”呢？学习了陈版有关这方面的几个问题解答，还有些疑惑。 http://bbs.esnai.com/forum.php?m ... 7%B6%AF%B8%BA%D5%AE 这个贴子中，问“2、用于购买设备的补助，按照购入设备后，根据其折旧年限计入营业外收入吗？”，陈老师回答是。 http://bbs.esnai.com/forum.php?m ... E%B8%AE%B2%B9%D6%FA 而在此贴中，陈老师认为，产业技术成果转化的项目补助资金。如果属于与资产相关的政府补助，可以计入递延收益，摊销金额计入其他收益。资产的购建是一次性的，但后续折旧、摊销等计入每年的成本费用，也是经常性的。
新准则 11 条，与企业日常活动无关的政府补助应当计入“营业外收支”。感觉企业购置固定资产应该不属于日常活动，相应的与资产相关的政府补助，后续也不应该计入“其他收益”。

回答人：chenyiwei
现在一般认为资产的折旧、摊销等仍属于日常活动，因此总额法下的摊销计入递延收益。这主要是考虑到新准则允许与资产相关的政府补助直接冲减资产价值，也就是直接减少计入成本、费用的各年折旧和摊销金额。考虑到不同的列报方式不应影响营业利润金额，所以可以认可总额法下与资产相关政府补助的摊销计入其他收益。

提问人：快枪 时间：2017-06-17 17:39:28
谢谢陈老师！ 那么，这种与资产相关的政府补助的后续摊销虽然不计入“营业外收入”，是否应作为非经常性损益呢？

回答人：chenyiwei
在证监会对非经常性损益的规范发生变化之前，仍作为非经常性损益处理。

提问人：快枪 时间：2017-06-18 11:01:28
陈老师，那就是说与资产资产相关的政府补助一般情况下也属于与日常活动相关是吗？那政府补助什么情况下才有可能不属于与日常活动相关呢？譬如，企业研发活动中收到政府补助，用于研发开发阶段符合资本化后的支出，这种支出才属于与日常活动无关？如果是费用化，则仍属于与日常活动相关的支出。

回答人：chenyiwei
研发活动如果是研发产品、服务等，可以算作日常活动；研发生产设备、内部管理信息系统等，就不是日常活动。针对偶发性事项、预计不会重复发生，或者没有明确的补助对象（成本或费用）的，都不是日常活动。

提问人：松虚子 时间：2017-06-20 17:39:03
陈版，对于此点我有一点不同理解。 1 、如果企业在研发生产设备、内部管理信息系统等活动中收到政府补助，而研发支出如果在研究开发阶段符合资本化条件确认为资产，则相应的政府补助可认定为“与资产相关的政府补助”，采用净额法或总额法冲减相关资产的账面价值或确认为递延收益（确认为递延收益则后期按照合理方法分期计入其他收益），此时应该也认定此政府补助为与日常活动相关的政府补助；如果研发支出费用化，因为研发支出一般是在管理费用中进行列报，而管理费用在利润表-营业利润之上且研发活动（无论设备或产品）一般也被视为企业的日常经营活动，所以在此种情况下获得的政府补助也应被视为与日常活动相关的政府补助，记入其他收益。简而言之，个人意见判断政府补助（不适用政府补助准则的情况和确认为营业收入的政府补助除外）是否与日常活动相关，主要是看所补助项目的开支是确认为营业利润列报范围，还是放在营业外收支进行列报，前者可以将相对应的政府补助认定为与日常活动相关的政府补助，否则即为与日常活动无关的政府补助。当然如果获得的政府补助没有相应的成本费用开支对应则应直接确认为营业外收支。 2 、对于新修订准则第十五条有一点不理解。已确认的政府补助需要退回的，初始确认时冲减相关资产账面价值的，调整资产账面价值。这种调整是否是采用未来适用法，即增加相关资产的账面价值，并在未来剩余期间进行折旧摊销。

回答人：chenyiwei
1 、目前个人不建议将日常活动完全等同于营业利润核算范围内的事项，还要考虑是否有一定发生频率，成为收益的稳定来源等因素。当然这个问题最终要看应用指南如何说。 2 、未来适用。另外因资产价值增加，需关注减值风险

提问人：松虚子 时间：2017-06-24 15:17:24
陈版，最近在看新政府补助准则，有一个问题，如果符合新修订准则第五条（一）“企业从政府取得的经济资源，如果与企业销售商品或提供服务等活动密切相关，且是企业商品或服务的对价或者是对价的组成部分，适用《企业会计准则第 14 号——收入》等相关会计准则”，即将之计入“主营业务收入”或“其他业务收入”，那此时是否可以对此笔经济利益的流入不确认为非经常性损益。

回答人：chenyiwei
可以。这已经不是政府补助了。

提问人：快枪 时间：2017-07-03 17:47:17
“已确认的政府补助需要退回的，初始确认时冲减相关资产账面价值的，调整资产账面价值。” 陈老师，这种情况下对资产的处理采用未来适用法，请问这是因为这种情况属于会计变更吗？

回答人：chenyiwei
是的。但需要注意：此时资产账面价值增加，相应的减值风险也会增加（因为可收回金额并无变化）。需谨慎考虑该资产或其所属资产组有无减值迹象，谨慎进行减值测试和计提减值准备。

提问人：QQ_9E71B7 时间：2017-07-17 16:39:15
陈版，对于递延收益的期初余额如何处理我们有如下疑问：
我们所里技术部说： 对于本次新修订的政府补助准则的衔接规定（准则第十八条）“企业对 2017 年 1 月 1 日存在的政府补助采用未来适用法处理”具体如何执行，我们向财政部负责该项目的人士进行了咨询，得到回复如下：
本年初存在递延收益余额的，视企业根据新准则选择采用的方法而定，如果选择净额处理，与资产相关的政府补助未摊销余额冲减相关资产成本；如果仍保留总额处理的，不作调整。损益表的列报项目，根据准则所述的是否与日常活动相关这一原则列报（未来适用）。
所以按照这个回复来看，某项与资产相关的政府补助挂在递延收益里的期初余额，本期应该冲资产的成本？还是冲资产的折旧/摊销费用呢？？
谢谢！

回答人：chenyiwei
2017 年 1 月 1 日的递延收益余额，在确定新准则下采用净额法的前提下，应冲减对应资产的账面价值。以后该政府补助的损益影响就通过直接抵减该资产的折旧或摊销来体现了。

提问人：zengfengxia 时间：2017-07-24 15:42:02
“损益表的列报项目，根据准则所述的是否与日常活动相关这一原则列报（未来适用）。”这句话的意思是 2017 年利润表中其他收益不需要列报上年同期吗？这样的话，又装作没看到cas30第 12 条？这个问题又和去年的增值税会计处理一样，搞得糊里糊涂。

回答人：chenyiwei
很可能是这样，比较数据不调整。